---
output: html_document
---

```{r setup, include=FALSE}
knitr::opts_chunk$set(echo = TRUE)

##############
#Configuración
#rm(list = ls())

```


```{r, include = FALSE, message=FALSE, warning=FALSE}
library(pacman)
# Abrimos las paqueterías con un sólo comando:
p_load(haven, readr, readxl, ggplot2, shiny, tidyverse, knitr,
       gmodels,foreign,expss,fishualize,leaflet,plotly,wesanderson,data.table)

##############
#Paqueterías para mapear
library(sf)
p_load(rstudioapi, lintr, raster, viridis, cowplot, rmarkdown, leaflet)

```




```{r include = FALSE}
datitos_factor<- readRDS(file = "/Users/macsernst/Documents/Data Science/Repos/Gatitos/2021A/censo_2020/www/datitos_factor_gdl.rds")

pal <- colorFactor(palette = "plasma",
                   domain = datitos_factor$PC1_q,
                   rev = F,
                   na.color = "#F5F5F3")

datitos_factor$estrato=factor(datitos_factor$PC1_q,
                          levels = c("-6.1 – -1.5","-1.5 – -0.2","-0.2 – 0.6","0.6 – 1.5","1.5 – 7.6"),
                          labels = c("Medio Alto/Alto", "Medio", "Medio Bajo", "Bajo", "Muy Bajo"))


label <- paste0("AGEB: ", datitos_factor$CVE_AGEB)
popup <- paste0("<b>Alcaldía: </b>", datitos_factor$NOM_MUN, "<br>",
                "<b>AGEB: </b>", datitos_factor$CVE_AGEB, "<br>",
                "<b>Estrato: </b>", datitos_factor$estrato, "<br>",
                "<b>Valor índice: </b>", prettyNum(datitos_factor$PC1, digits=4), "<br>")

```

## Índice de estratificación social de Área Metropolitana de Guadalajara, 2020:
**Con base en método de estratficación usado acá: bit.ly/3qTpz6B**

Este mapa muestra el resultado de explorar datos del Censo de Población y Vivienda 2020, y el cálculo del índice de estratificación social con el método de componentes principales, utilizando cinco distintas variables detalladas en el documento referido arriba. 


```{r map, echo=FALSE}




leaflet(data = datitos_factor, options = leafletOptions(minZoom = 5)) %>%
  setMaxBounds(lng1 = -103.55, lat1 = 20.45, lng2 = -103.15, lat2 = 20.83) %>%
  addProviderTiles("OpenStreetMap.Mapnik", group = "Toner") %>% 
  #Estrato social
  addPolygons(
    label = label,
    popup = popup,
    weight = .6,
    color = "white",
    fillColor = ~pal(PC1_q),
    fillOpacity = 0.5,
    #color = "#939486",
    opacity = 0.7,
    group = "Estrato Social",
    highlightOptions = 
      highlightOptions(
        color = "black", weight = 4, bringToFront = TRUE),
  ) %>% 
  addLegend("bottomright", pal = pal, values = ~PC1_q,
            title = "Puntaje en índice",
            #labFormat = labelFormat(prefix = "$"),
            opacity = 1
  )



  

```

Fuente: Elaboración de Máximo E. Jaramillo-Molina con datos de CPV-2020.

